臺灣士林地方法院民事裁定
111年度司繼字第218號
聲  請  人  臺北市政府社會局



上列聲請人聲請選任被繼承人之遺產管理人事件，本院裁定如下
：
    主  文
選任財政部國有財產署北區分署為被繼承人孫煥綺（女、民國00
年0月00日生、身分證統一編號：Z000000000號，生前籍設臺北
市○○區○○街00號2樓，民國110年12月4日死亡）之遺產管理人。
准對被繼承人孫煥綺之大陸地區以外繼承人為承認繼承之公示催
告。
被繼承人孫煥綺之大陸地區以外繼承人，應自前項公示催告最後
揭示法院公告處、資訊網路及其他適當處所之日起，壹年貳月內
承認繼承，上述期限屆滿，無繼承人承認繼承時，被繼承人孫煥
綺之遺產，於清償債權並交付遺贈物後，如有賸餘即歸屬國庫。
聲請程序費用由被繼承人孫煥綺之遺產負擔。
    理  由
一、按繼承開始時，繼承人之有無不明，而無親屬會議或親屬會
    議未於一個月內選定遺產管理人者，利害關係人得聲請法院
    選任遺產管理人，並由法院依公示催告程序，定六個月以上
    之期限，公告繼承人，命其於期限內承認繼承。民法第1177
    條、第1178條第1 項、第2 項定有明文。
二、聲請意旨略以：被繼承人孫煥綺於110年12月4日死亡，經聲
    請人函請士林區戶政事務所及臺北市政府警察局士林分局協
    尋被繼承人之法定繼承人不明，而聲請人前為被繼承人委託
    大同、中山區身心障礙者資源中心服務對象，其往生後聲請
    人依權責協助處理其遺體及遺產相關事宜，爰依民法第1178
    條第2項規定，聲請本院選任被繼承人之遺產管理人等語。
三、經查，被繼承人之遺產（物）現由聲請人所保管，自屬法律
    上之利害關係人，其聲請選任被繼承人之遺產管理人，自屬
    有據。而被繼承人已於110年12月4日死亡，經聲請人提出臺
    北市士林區戶政事務所110年12月28日北市士戶資字第11070
    10674號函、臺北市政府警察局士林分局110年12月29日北市
    警士分防字第1103052880號函，均查無被繼承人法定繼承人
    之資料，繼承人有無不明。又被繼承人自110年12月4日死亡
    迄今已超過3 個月，顯逾民法第1177條所定1 個月時間，其
    間既無親屬會議選定之遺產管理人向本院報明繼承開始及選
    定遺產管理人之事由，依通常情形，堪認聲請人主張無親屬
    會議或即使有親屬會議亦無選定遺產管理人之事實為真。又
    經本院函請財政部國有財產署北區分署對本件聲請選任被繼
    承人之遺產管理人乙事表示意見，經該處函覆請本院依職權
    卓處等語。本院審酌財政部國有財產署為國有財產之主管機
    關，素具處理財產之專才及能力，擔任遺產管理人之經驗豐
    富，具有相當之公信力，且被繼承人仍有遺產可供處分，於
    公示催告程序後無人承認繼承，倘有剩餘依法即歸屬國庫，
    則國有財產局對本件遺產有管理實益，認以選任財政部國有
    財產署北區分署擔任其遺產管理人為宜，爰裁定如主文第1 
    項所示，併依法為承認繼承之公示催告。
四、依家事事件法第127 條，裁定如主文。
五、如不服本裁定，應於裁定送達後10日內，以書狀向本院提出
    抗告狀，並繳納抗告費新臺幣1,000 元。
　　
中　　華　　民　　國　　111 　年　　4 　　月　　29　　日
                  家事庭司法事務官